---
title: "Aula03"
author: "vinicius pierre"
date: "17/08/23"
output: pdf_document
---

```{r setup, include=FALSE}
knitr::opts_chunk$set(echo = FALSE)
```

# Como criar gráficos e tabelas?

```{r, include=FALSE}
library(tidyverse)
library(ggplot2)
dados = read_delim(file = "https://www.stat.ubc.ca/~jenny/notOcto/STAT545A/examples/gapminder/data/gapminderDataFiveYear.txt") 

dados_2007 = filter(dados, year == 2007)
```

## Este é o gráfico de colunas mais simples possível

```{r, echo = FALSE}

ggplot(dados_2007, aes(x = continent)) + geom_bar()

```

## O argumento aes que é a estética indica o sistema de coordenadas do gráfico

```{r, echo = FALSE}

ggplot(dados_2007, aes(y = continent)) + geom_bar()

```

## Para colorir, basta inserir uma variável no argumneto *fill*

```{r, echo = FALSE}

ggplot(dados_2007, aes(x = continent, fill = continent)) + geom_bar()

```

## Para colorir somente a borda, utilize o argumento **color**

```{r, echo = FALSE}

ggplot(dados_2007, aes(x = continent, fill = color)) + geom_bar()

```

## Para colorir no padrão sombreado, utilizar o layer

```{r, echo = FALSE}

ggplot(dados_2007, aes(x = continent, fill = continent)) + geom_bar() + scale_fill_brewer() 

```

## As *annotations* são os títulos dos eixos, geral, etc. Esse layer é chamado de **labs**

```{r, echo = FALSE}

ggplot(dados_2007, aes(x = continent, fill = continent)) + geom_bar() + scale_fill_brewer() + labs(tittle = "Países por continente", subtitle = "Gap Minder 2007", y = "", x = "", fill = "Continente")

```