---
title: "Aula03"
author: "vinicius pierre"
date: "17/08/23"
output: pdf_document
---

```{r setup, include=FALSE}
knitr::opts_chunk$set(echo = TRUE)
```

# Como criar gráficos e tabelas?

```{r, include = FALSE}
library(tidyverse)
library(ggplot2)

dados = read_delim("https://www.stat.ubc.ca/~jenny/notOcto/STAT545A/examples/gapminder/data/gapminderDataFiveYear.txt")

dados_2007 = filter(dados, year == 2007)

```

Este é o gráfico de colunas mais simples possível

```{r , echo = FALSE}
ggplot(dados_2007, aes(x =continent))+
  geom_bar()
```

O argumento aes que é a estética indica o sistema de coordenadas
do gráfico.

```{r , echo = TRUE}
ggplot(dados_2007, aes(y =continent))+
  geom_bar()
```

Para colorir, basta inserir uma variável no argumento *fill*.

```{r , echo = TRUE}
ggplot(dados_2007, aes(x =continent, fill = continent))+
  geom_bar()
```

Para colorir somente a borda, utilize o argumento **color**.

```{r , echo = TRUE}
ggplot(dados_2007, aes(x =continent, color = continent))+
  geom_bar()
```

Para colorir no padrão sombreado, utilizar o layer "scale_fill_brewer".

```{r , echo = TRUE}
ggplot(dados_2007, aes(x =continent, fill = continent))+
  geom_bar()+
  scale_fill_brewer("Blues")
```

As *annotations* são os títulos dos eixos, geral, etc. Esse layer é chamado de **labs**.

```{r , echo = TRUE}
ggplot(dados_2007, aes(x =continent, fill = continent))+
  geom_bar()+
  scale_fill_brewer() +
  labs(title = "Países por continente",
       subtitle = "Gap Minder 2007",
       y = "",
       x = "",
       fill = "Continente")
  
```

Os temas são como os designs do Excel que modificam a área de gráfico.

```{r , echo = FALSE}
g1 = ggplot(dados_2007, aes(x =continent, fill = continent)) +
    geom_bar() +
    scale_fill_brewer() +
    labs(title = "Países por continente",
       subtitle = "Gap Minder 2007",
       y = "",
       x = "",
       fill = "Continente") +
    theme_classic()
g1
```

Esse gráfico utiliza o theme_classic

### Boxplot

```{r, echo = FALSE}
g2 = ggplot(dados_2007, aes(x = continent, y = lifeExp, fill = continent)) +
    geom_boxplot() +
    scale_fill_brewer(palette = "Purples") +
    guides(fill = "none")
    labs(title = "Expectativa de vida por continente",
      subtitle = "Gapminder 2007",
      x = "",
      y = "Expectativa de vida - em anos")
g2
```

### Diagrama de dispersão

```{r, echo = FALSE}

g3 = ggplot(dados_2007, aes(x = gdpPercap, y = lifeExp)) +
    geom_point(aes(color = continent), size = 3) +
    labs(title = "Expectativa X PIB per capita",
         subtitle = "Gapminder 2007",
         x = "PIB per capito",
         y = "Expectativa de vida",
         color = "Continente") +
    theme_classic()
g3
``` 

```{r}
tabela = table(dados_2007$continent)
tabela = data.frame(tabela)
degrade = colorRampPalette(c("darkblue", "lightblue"))

g4 = ggplot(tabela, aes(x = "",y = Freq, fill = Var1)) +
    geom_bar(stat="identity", width = 1) +
    scale_fill_manual(values=degrade(nrow(tabela))) +
    coord_polar("y",start = 0) +
    labs(fill = "Continente")

g4
library(gridExtra)
grid.arrange(g1,g2,g3,g4, ncol = 2)
```

